【裁判字號】    89,交易,164
【裁判日期】    900328
【裁判案由】    業務過失傷害
【裁判全文】
臺灣花蓮地方法院刑事判決                        八十九年度交易字第一六四號
    公  訴  人  臺灣花蓮地方法院檢察署檢察官
    被      告  乙○○
右列被告因業務過失傷害案件，經檢察官提起公訴（八十九年度偵字第二四八三號）
，本院判決如左：
    主  文
乙○○從事業務之人，因業務上之過失傷害人，處拘役伍拾日，如易科罰金，以佰
元折算壹日。
    事  實
一、乙○○係計程車司機，為從事駕駛業務之人，於民國八十九年四月十五日下午一
    時四十分許，駕駛車號Ｎ二－一一一號營業小客車，沿花蓮市○○路二四九巷由
    東往西行駛，途經該巷與建林街交岔路口，本應注意車輛行經交叉路口時，不得
    超車，及駕駛人應注意車前狀況，隨時採取必要之安全措施，而依當時係雨天、
    視線及路況均良好，並無不能注意之情事，竟疏於注意車前狀況，亦未採取必要
    之安全措施，適有黃世昱駕駛車牌號碼Ｄ五－六五九二號自用小客車，搭載懷有
    身孕之友人甲○○，沿該路同向行駛於乙○○前方，黃世昱因欲右轉至建林街時
    ，時速較慢、亦疏未靠右行駛，乙○○見前車緩慢，竟違規自其右方超車，不慎
    撞及正在右轉之黃世昱車輛之右側，致甲○○受有下腹痛、子宮出血等傷害。乙
    ○○肇事後，因未發覺甲○○受傷，故未下車察看，即開車離去。嗣於同日下午
    二時二十分許，經黃世昱報案後，始循線查獲上情。
二、案經被害人甲○○訴由花蓮縣警察局花蓮分局報請台灣花蓮地方法院檢察署檢察
    官偵查起訴。
    理  由
一、訊之被告乙○○固坦承於右開時、地與黃世昱發生車禍，然矢口否認有過失傷害
    之犯行，辯稱：因黃世昱逆向行駛、走走停停，到十字路口停住，沒有打方向燈
    就右轉等語。經查右揭犯罪事實，業據告訴人甲○○於警訊中指訴綦詳。證人黃
    世昱於警訊及偵查中亦證稱：當時開車搭載告訴人，因車上有老人及孕婦，未開
    很快，後打方向燈要右轉建林街，被告就從右側撞上等語。此外，並有診斷證明
    書一紙、黃世昱車損照片八張及交通事故現場草圖一張附卷可稽。
二、被告雖否認有何過失傷害之犯行，辯稱：黃世昱逆向行駛，走走停停，於該十字
    路口停車。然依卷附現場草圖及路況照片五張顯示，林森路二四九巷之路面並未
    劃分向線，且無交通號誌，是黃世昱雖未依規定靠右行駛，但無逆向行駛可言。
    且依道路交通安全規則第九十三條第一項第四款規定，行經無號誌之交岔路口，
    應減速慢行，作隨時停車之準備，是黃世昱行經該路口，減速慢行，甚至停車查
    看左右來車情形，並無不當。再按車輛行經交叉路口時，不得超車；又駕駛人應
    注意車前狀況，隨時採取必要之安全措施，道路交通安全規則第一百零一條第一
    款、第九十四條第三款分別定有明文。被告駕駛汽車自應注意遵守前開規定，而
    車禍發生當時係雨天、該路段視距及路況均良好，此為被告於警訊中所自陳。是
    並無不能注意之情事。而車禍地點係林森路二四九巷與建林街之交岔路口，被告
    疏未注意車前狀況、隨時採取必要之安全措施，而於不得超車之交岔路口，違規
    由右側超車，是被告就本件車禍之發生，有過失甚明。雖黃世昱未依規定靠右行
    駛，就本件車禍之發生，亦與有過失，然不因此脫免被告過失之責。又被告行為
    與告訴人因車禍受傷間確有相當之因果關係，自應負過失傷害罪責。是本件事證
    明確，被告犯行堪以認定。
二、被告係計程車司機，為從事駕駛業務之人。核其所為係犯刑法第二百八十四條第
    二項前段之業務過失傷害罪。爰審酌被告過失之程度，本件車禍發生黃世昱亦與
    有過失、告訴人所受之傷害、被告迄今未與告訴人達成和解，業據被告陳述在卷
    ，及被告犯後猶飾詞狡辯，顯無悔意等一切情狀，量處如主文所示之刑，並諭知
    易科罰金之折算標準，以示懲儆。又刑法第四十一條於九十年一月四日修正，同
    年一月十日經總統公布實施，就得易科罰金之法定刑，由犯最重本刑為三年以下
    ，改為五年以下，經比較新舊法，本案被告均得易科罰金，是應依刑法第二條第
    一項前段之規定，適用裁判時之法律，併予敘明。
據上論斷，應依刑事訴訟法第二百九十九條第一項前段，刑法第二條第一項前段、第
二百八十四條第二項前段、第四十一條第一項前段，罰金罰鍰提高標準條例第一條前
段、第二條，判決如主文。
本案經檢察官李豫雙到庭執行職務。
中      華      民      國    九十      年      三      月    二十八    日
                              臺灣花蓮地方法院刑事庭
                                  法  官  李世華
右正本證明與原本無異。
如對本判決不服，應於送達後十日內，向本院提出上訴狀。（應抄附繕本）告訴人或
被害人如對於本判決不服者，應具備理由請求檢察官上訴，其上訴期間之計算係以檢
察官收受判決正本之日期為準。
                                  法院書記官
中      華      民      國    九十      年      三      月    二十八    日
附錄論罪科刑法條：
刑法第二百八十四條
因過失傷害人者，處六月以下有期徒刑、拘役或五百元以下罰金。致重傷者，處一年
以下有期徒刑、拘役或五百元下罰金。
從事業務之人，因業務上之過失傷害人者，處一年以下有期徒刑、拘役或一千元以下
罰金。致重傷者，處三年以下有期徒刑、拘役或二千元以下罰金。


司法院資訊處製作；財團法人民間司法改革基金會備份。
